【裁判字號】    92,上易,1644
【裁判日期】    920716
【裁判案由】    毒品危害防制條例
【裁判全文】
臺灣高等法院刑事判決                          九十二年度上易字第一六四四號
    上  訴  人  臺灣板橋地方法院檢察署檢察官
    被      告  甲○○
右上訴人因被告違反毒品危害防制條例案件，不服臺灣板橋地方法院九十二年度易字
第一二○二號，中華民國九十二年五月五日第一審判決（起訴案號：臺灣板橋地方法
院檢察署九十二年度偵字第三四七四號），提起上訴，本院判決如左：
    主  文
原判決撤銷。
甲○○持有專供施用毒品之器具，處拘役貳拾日，如易科罰金，以佰元折算壹日。
扣案之吸食器壹組，沒收銷燬之。
    事  實
一、甲○○於民國九十一年十二月三日，持有以橡皮管、燈泡及吸管組合而成，專供
    施用毒品之用之吸食器一組，至台北縣中和市○○路二二二巷八弄二號三、四樓
    友人陳柳聰之住處，預為施用毒品之用。嗣於同日十七時許，在上址為警當場查
    獲，並扣有上開吸食器一組。
二、案經台北市政府警察局移送臺灣板橋地方法院檢察署檢察官偵查起訴。
    理  由
一、右揭吸食器為被告甲○○製作並持有之事實，業據被告於偵審中坦承不諱（見毒
    偵卷第四頁反面、第三十三頁、原審卷第十一頁、本院審理筆錄），並經證人陳
    柳聰供證無訛（見毒偵卷第九頁反面）。按毒品危害防制條例第十一條第三項所
    稱「專供」施用毒品之器具，應限於「專」供製造或施用毒品之器具，所謂「專
    」供，係指器具本身性質上「專」供為製造、施用毒品之用者為限，若通常可以
    供他項用途之器具，以之代用，或將本供為他用途之器具拼湊後，以供施用，均
    非屬之（參照臺灣高等法院八十八年度法律問題座談會刑事類第三十號提案之研
    討結果）。查本件扣案之吸食器，係一長約十公分原供養魚之用的橡皮管，另一
    邊為黑色原子筆管燒合而成；燈泡係一般圓形燈泡，除去內部燈絲，並燒戳一小
    洞；燈泡與塑膠管係分離設置，分別經臺灣板橋地方法院檢察署檢察官及原審勘
    驗無訛，有勘驗筆錄在卷可稽（見毒偵卷第四十四頁、原審卷第十二頁），足見
    該吸食器由本供為他用之器具拼湊組成，但本院質之被告，其坦承該吸食器用以
    吸食安非他命，沒有別的用途（見本院九十二年六月二十三日訊問筆錄），則該
    組成吸食器，已為專供被告施用安非他命所用，並無還原各該組成物功用之意，
    揆之前揭說明，扣案之吸食器，性質上已「專」供施用，自屬毒品危害防制條例
    第十一條第三項所規定之「專供」施用毒品之器具。綜上，被告持有專供施用毒
    品器具之犯行，洵堪認定，應依法論科。
二、核被告所為，係犯毒品危害防制條例第十一條第三項之持有施用毒品器具罪。原
    審未為詳究，遽為無罪諭知，尚有未洽，檢察官上訴意旨指摘及此，為有理由，
    自應由本院將原判決撤銷。爰審酌被告犯罪動機、目的及其品行、智識程度、所
    生危害、犯罪後態度等一切情狀，量處如主文所示之刑，並諭知易科罰金之折算
    標準，以示懲儆。至扣案之吸食器乙組，應依毒品危害防制條  例第十八條第一
    項規定，沒收銷燬之。
據上論斷，應依刑事訴訟法第三百六十九條第一項前段、第三百六十四條、第二百九
十九條第一項前段、毒品危害防制條例第十一條第三項、第十八條第一項、刑法第十
一條前段、第四十一條第一項前段、罰金罰鍰提高標準條例第二條，判決如主文。
本案經檢察官柯麗鈴到庭執行職務。
中      華      民      國    九十二    年      七      月     十六     日
                              臺灣高等法院刑事第五庭
                                  審判長法  官  曾  德  水
                                        法  官  蘇  素  娥
                                        法  官  楊  貴  雄
右正本證明與原本無異。
不得上訴。
                                        書記官  林  淑  貞
中      華      民      國    九十二    年      七      月     十七     日
附錄：本案論罪科刑法條全文
毒品危害防制條例第十一條第三項：
三持有專供製造或施用毒品之器具者，處一年以下有期徒刑、拘役或新臺幣一萬元以
  下罰金。


司法院資訊處製作；財團法人民間司法改革基金會備份。
